---
title: "Proyecto Final"
author: "Silvia Chaves-Ramírez"
date:  "`r Sys.Date()`"
output:
  html_document:
    fig_caption: yes
    number_sections: no
    toc: yes
    toc_depth: 4
    toc_float: yes
    df_print: paged
editor_options: 
  chunk_output_type: inline
---

```{r setup, include=FALSE}
knitr::opts_chunk$set(echo = TRUE)
```


# Titulo 

*Thyroptera tricolor* es una  especie de murciélago que forma grupos sociales mixtos para refugiarse. Ésta especie utiliza hojas tubulares en crecimiento del orden zingiberales para refugiarse y al ser este un refugio efímero, obliga a sus ocupantes a buscar un nuevo refugio todos los días. Estudios anteriores han demostrado que los grupos de *T.tricolor* mantienen  pequeños ámbitos de hogar con alta disponibilidad de refugios, además poca o ninguna interacción entre individuos de distinto grupo dentro de un mismo refugio. Por lo anterior se ha sugerido que ésta especie de murciélago presenta patrones de territoriales en relación al uso  de los refugios, sin embargo  hasta la fecha no existe  ningún estudio en el que se ponga a prueba dicha hipótesis. 
Para este  proyecto de investigación  estudiaré el efecto que  tiene la disponibilidad de refugios  en la distribución espacial de los grupos de T. tricolor mediante la simulación de datos. 

Específicamente estimaré los ámbitos de descanso para diferentes grupos, además  determinaré la distribución y abundancia de refugios disponibles para cada grupo. Luego a partir de los resultados generados determinaré el efecto del tamaño del grupo sobre el tamaño de los ámbitos de descanso. Por último voy a poner a  prueba la existencia de territorialidad en relación al uso de los refugios disponibles, calculando la superposición de ámbitos de descanso entre los grupos.

# Hipótesis  y  predicciones 

*Thyroptera tricolor* podría ser una especie territorial, debido a que  los grupos  mantienen poca superposición entre sus ámbitos de descanso.
Los grupos más numerosos de *T.tricolo*, al igual que  otras especies de mamíferos sociales territoriales, ocupan ámbitos de descanso  más grandes y con mayor cantidad de recursos, ya que al ser más numerosos pueden defender mejor  un área.

Si *T. tricolor* es una especie territorial, espero encontrar : 
I
**Predicción I:**  A densidades intermedias de refugios en el ambiente, los grupos de *T. tricolor* presentarán poca superposición de ámbitos de descanso 

**Predicción II:** Entre más grande sea el grupo mayor será el ámbito de descanso y mayor la cantidad de refugios en el mismo.


# Simulación de datos espaciales 

## Grupos 
## 


### Determinación de Ámbitos de descanso

Para obtener los ámbitos de descanso  para  cada grupo de murciélagos, voy a aplicar el método de Estimación de densidad de Kernel  del paquete “aldeHabitatHR”  de R.
Utilizaré la función  'r kernelUD' 

Voy a usar la opción  “plotLSCV” que emplea el método de validación cruzada de mínimos cuadrados para encontrar el mejor valor suavizado del ancho de banda (argumento “h”), para  un kernel normal bivariado.

Porcentaje de superposición entre ámbitos de descanso (%SAD)
Cuando el 50 % del UD  de un grupo  esta superpuesto con el UD de otro grupo


### Tamaño Grupo vs Tamaño del Ámbito de descanso 

primer modelo voy a usar como variable respuesta el tamaño de ámbito de descanso y como variable fija el tamaño del grupo y como variable aleatoria la identidad del grupo

segundo modelo voy a usar como variable respuesta el porcentaje de superposición de ámbitos de descanso  y como variable fija el tamaño del grupo y como variable aleatoria la identidad del grupo. 

### Disponibilidad de refugios 

Voy a medir y comparar la densidad de refugios disponibles diariamente para cada grupo según su tamaño. 

Útilizare como variable fija el tamaño del grupo y como variable aleatoria la identidad del grupo.
(Densidad de hojas ~  Tamaño del grupo + identidad del grupo (variable aleatoria))



Cuarto modelo Voy a comparar el efecto de la densidad de refugios en el porcentaje de superposición de ámbitos de descanso entre los grupos. Para a aplicar un modelo lineal mixto generalizado , utilizando  el paquete  estadístico “glmm”  de R. Tomaré  como variable dependiente el porcentaje de superposición de ámbitos de descanso, mientras que las variables independientes serán el tamaño de los grupos y la identidad de los grupos, utilizando esta última como una variable aleatoria y utilizaré la densidad de refugios como la covariable del modelo


# DAGs 
```{r}
# install_github("jtextor/dagitty/r")
require(dagitty)

# install.packages("ggdag")
require(ggdag)

# install.packages("wesanderson")
require(wesanderson)

## Representación de  diagrama causal  

#Quiero conocer el efeto de la disponibilidad  de refugios(D) sobre el % de superposición de los ámbitos de descanso (S) entre los grupos de Thyroptera tricolor. Pero tambien deseo saber  si el tamaño del grupo (TG) afecta % de superposicion de los ámbitos de descanso. 

#Modelo con un DAG:
  
# x = D
# z = TG
# y = S

# Crear DAG
dag1 <- dagify(S ~ D,
                   S ~ TG,
                   exposure = "D",
                   outcome = "S")

# compactar
tidy_dagitty(dag1)

# graficar  
ggdag(dag1, layout = "circle") + theme_dag() 

# La densidad de  refugios y el Tamaño del grupo son independientes entre sí, por lo que en mi analisis debería condicionar por ninguna de estas dos variables.

```

# Código de  simulación 


**Simulación de hábitat para grupos de *T.tricolor*. **
 
Para simular y aleatorizar datos que parecieran al patrón  de distribución de hojas disponibles como refugios y las ubicaciones  de grupos de *T.tricolor* en la naturaleza, apliqué un movimiento Browniano estandar.  como se detalla a continuación 

```{r Habitat}
# En esta función se  crean las variables  para el número de grupos,  número de individuos por grupo, número de hojas  dentro de  un área de 200 x 300 m2.  

sim_habitat <- function(n_groups, n_indiv, n_leaves = 3000, steps = 10000, sig2 = 0.7, plot = TRUE, xlim = c(0, 300), ylim = c(0, 200)) {


  if (n_leaves >= steps){
    cat(crayon::green(' Alto ahí, puede tener más hojas que steps\n'))
  stop()
}
  
t <- 0:steps  # Saltos de tiempo 

## Primero, se crea un set simulación de desviaciones con σ2= 0.7, para los valores de x
x <- rnorm(n = length(t) - 1, sd = sqrt(sig2))

## Ahora se  calcula la suma acumulada de las desviaciones 
cx <- c(0, cumsum(x))
# plot(t, cx, type = "l", ylim = range(cx))

## Se repiten los dos pasos anteriores para los valores de y
y <- rnorm(n = length(t) - 1, sd = sqrt(sig2))
## suma acumulada de las desviaciones para valores de y
cy <- c(0, cumsum(y))

# Simulación de hojas disponibles como refugios

sel_positions_x <- cumsum((rbinom(n_leaves, size = 2, prob = 0.1) * 400) + 50)
sel_positions_y <- cumsum((rbinom(n_leaves, size = 2, prob = 0.1) * 400) + 50)

sel_positions_x <- (sel_positions_x / max(sel_positions_x)) * steps
sel_positions_y <- (sel_positions_y / max(sel_positions_y)) * steps

slxs <- cx[sel_positions_x]
slys <- cy[sel_positions_y]

slxs <- slxs + abs(min(slxs))
slxs <- (slxs / max(slxs)) * xlim[2]
slys <- slys + abs(min(slys))
slys <- (slys / max(slys)) * ylim[2]

# Obtenemos las coordenadas  para el número de hojas disponibles como refugio
coor_df <- data.frame(lon= slxs, lat = slys)

if (plot)
plot(coor_df$lon, coor_df$lat, pch = 20, col = adjustcolor("green", alpha.f = 0.3), xlim = xlim + c(-10, 10), ylim = ylim + c(-10, 10))


return(coor_df)
}

```
Simulación de ámbitos de descanso 


```{r}
#Función ubicaión de grupos 

# Simular las coordenadas de ubicación para 10 grupos de murciélagos 
sim_home_range <- function(leaf_coors, groups, radius_constant = 6){
  
    if (groups >= nrow(leaf_coors)){
    cat(crayon::green('No se puede tener más grupos q hojas \n'))
  stop()
}
  # Determinamos el tamaño  para los 10 grupos, usamos una probabilidaded 0.6 para que los tamaños de grupo tengan  sentido segun lo visto  en la naturaleza 
  group_sizes <- rbinom(n = groups, 10, prob = 0.6)
 
  # extraemos una hoja central para cada grupo  
  leaves <- sample(1:nrow(leaf_coors), length(group_sizes))
# obtenemos  las coordenanadas para cada hoja central 
  centers <- leaf_coors[leaves, ]  
  
  centers$group_size <- group_sizes

  centers$leaves <- leaves
  
  # Se calculan todas las distancias posibles entre la hoja central  mediante una matris de distancia  entre las hojas disponibles.
  dist_leaves <- as.matrix(dist(leaf_coors))
  
  group_leaves_l <- lapply(1:nrow(centers), function(x){
    
    dists_to_center <- dist_leaves[centers$leaves[x], ]
     # se seleccionan las hojas  cuya distancia al centro sea menor que el tamaño del grupo multiplicado por un radio constante 
    selec_leaves <- dists_to_center[dists_to_center < centers$group_size[x] * radius_constant] 
    
    # Se crea un data frame de las hojas selecionadas y sus respectivas coordenadas 
    selec_leaves_df <- leaf_coors[names(selec_leaves), ]
    
    selec_leaves_df$leaf_id <- names(selec_leaves)
    
    selec_leaves_df$dist_to_center <- selec_leaves
    
    selec_leaves_df$group_size <- centers$group_size[x]
    
    selec_leaves_df$id <- x
    
    return(selec_leaves_df)
    
  })
  group_leaves <- do.call(rbind, group_leaves_l)
  
 return(group_leaves)
}
```

```{r}
get_home_range <- function(X, percent = 95){
  
  Y <- SpatialPointsDataFrame(X[, c("lat", "lon")], as.data.frame(X$id))

  ud <- try(kernelUD(Y), silent = TRUE)
  
  areas <- unlist(as.data.frame(kernel.area(ud, percent = percent))[1,, drop = TRUE])
  
  areas_df <- data.frame(group = 1:length(areas), area = areas, group_size = sapply(unique(X$id), function(e) X$group_size[X$id == e][1]))

  return(areas_df)
}

resample_leaves <- function(X, n = 30){
  
  out <- lapply(unique(X$id), function(x){
    
    Y <- X[X$id == x, ]
    
    if (nrow(Y) > n) 
      Y <- Y[sample(1:nrow(Y), n), ]
    
    return(Y)
    
  })
  
  return(do.call(rbind, out))
  
}
```





```{r}

library(adehabitatHR)

leaf_coors <- sim_habitat(n_leaves = 1000, plot = FALSE)

sims <- sim_home_range(leaf_coors = leaf_coors, groups = 11, radius_constant = 6)

tab <- table(sims$id)

sims <- sims[!sims$id %in% names(tab[tab < 5]), ]

range_and_size <- get_home_range(X = sims)


mod <- lm(area ~ group_size, data = range_and_size)
summary(mod)

plot(range_and_size$group_size, range_and_size$area)

abline(mod, col = "red")

resamp_sims <- resample_leaves(sims, n = 30)


table(resamp_sims$id)


resample_range_and_size <- get_home_range(X = resamp_sims)


mod2 <- lm(area ~ group_size, data = resample_range_and_size)
summary(mod2)

plot(resample_range_and_size$group_size, resample_range_and_size$area)

abline(mod2, col = "red")


```


```{r  include=FALSE}
sessionInfo()
```